【裁判字號】    89,易,961
【裁判日期】    891011
【裁判案由】    違反毒品危害防制條例
【裁判全文】
臺灣新竹地方法院刑事判決                          八十九年度易字第九六一號
    公  訴  人  臺灣新竹地方法院檢察署檢察官
    被      告  甲○○
右列被告因違反毒品危害防制條例案件，經檢察官提起公訴（八十九年度毒偵字第一
０八九、一五一八號），本院判決如左：
    主  文
甲○○連續施用第二級毒品，累犯，處有期徒刑柒月。扣案之玻璃吸食器壹個沒收。
    事  實
一、甲○○前因違反麻醉藥品管理條例、偽造文書等案件，經本院分別判處有期徒刑
    六月、四月，嗣定其應執行刑為九月，於民國八十四年十二月二十一日縮刑期滿
    執行完畢。其於八十八年間復因施用毒品案件，經依本院八十八年度毒聲字第七
    三０號裁定送觀察、勒戒後，認無繼續施用毒品之傾向，業經臺灣新竹地方法院
    檢察署檢察官於八十八年十月二十九日以八十八年度偵緝字第四三八號不起訴處
    分確定。詎其不知悛悔，於前開不起訴處分確定後，復另基於施用第二級毒品安
    非他命之概括犯意，自八十九年四月十日起至同年六月一日上午十一時許回溯九
    十六小時內之某時止，每二、三日一次，在新竹市○○路○段一八巷七弄一號等
    處，連續施用安非他命多次，而分別於八十九年四月十日晚上六時三十五分在新
    竹市○○街八號、八十九年六月一日上午十時在新竹市○○路○段十八巷七弄一
    號分別為警查獲，八十九年六月一日該次並扣得其所有供施用安非他命之玻璃吸
    食器一個。經依本院八十九年度毒聲字第一四五九號裁定送臺灣新竹看守所附設
    勒戒所觀察、勒戒後，認有繼續施用毒品之傾向。
二、案經新竹縣警察局移送及新竹市警察局第三分局報告臺灣新竹地方法院檢察署檢
    察官偵查起訴。
    理  由
一、訊據被告對於右揭時、地連續施用第二級毒品安非他命，而分別於八十九年四月
    十日晚上六時三十五分在新竹市○○街八號、八十九年六月一日上午十時在新竹
    市○○路○段十八巷七弄一號為警查獲之事實坦承不諱。經查：
（一）被告為警查獲所採取其尿液送鑑定，均呈安非他命陽性反應，八十九年四月十
      日該次有姓名代號對照表、新竹市衛生局不法藥物初步篩檢報告書（見八十九
      年度毒偵字第一０八九號卷第三十四、三十五頁）、八十九年六月一日該次，
      有姓名代號對照表、新竹縣衛生局尿液檢驗單（見八十九年度偵字第一五一八
      號卷《下稱第一五一八號卷》第二十四、二十五頁），均附卷可稽。
（二）此外，並有被告所有供施用安非他命之玻璃吸食器一個扣案為憑（八十九年度
      保管字第一一一六號，扣押物品清單見第一五一八號卷第十五頁）。
綜上所述，被告之自白與事實相符，洵堪採信。本件事證明確，被告犯行堪以認定。
二、核被告所為係犯毒品危害防制條例第十條第二項之施用第二級毒品安非他命罪。
    按犯毒品危害防制條例第十條之罪者，檢察官應先將被告送勒戒處所觀察、勒戒
    ，其期間不得逾一個月；經觀察、勒戒後，無繼續施用毒品之傾向者，應由檢察
    官為不起訴之處分；依前項規定為不起訴之處分後，五年內再犯第十條之罪，經
    觀察、勒戒後，認有繼續施用毒品傾向者，不適用前項規定；同條例第二十條第
    一項、第二項前段、第三項分別定有明文。被告於八十八年間因施用毒品案件，
    經依本院八十八年度毒聲字第七三０號裁定送觀察、勒戒後，認無繼續施用毒品
    之傾向，業經臺灣新竹地方法院檢察署檢察官於八十八年十月二十九日以八十八
    年度偵緝字第四三八號不起訴處分確定，此有臺灣新竹地方法院檢察署刑案資料
    查註紀錄表一份在卷足參（見第一五一八號卷第十三頁）；被告於五年內再犯本
    件毒品危害防制條例第十條第二項之罪，經本院八十九年度毒聲字第一四五九號
    裁定送臺灣新竹看守所附設勒戒處所觀察、勒戒後，認其有繼續施用毒品之傾向
    ，亦有該所八十九年六月二十二日竹所總字第１４３８號函所附之有無繼續施用
    毒品傾向證明書一份附卷可稽（見第一五一八號卷第二十六至二十八頁），被告
    所為應予論罪科刑；其持有第二級毒品安非他命之行為，為施用行為所吸收，不
    另論罪。再被告分別先後多次施用第二級毒品安非他命，均時間緊接，犯罪構成
    要件相同，顯均係基於概括之犯意反覆為之，應依刑法第五十六條連續犯之規定
    論以一罪，並依法加重其刑。末查，被告前因違反麻醉藥品管理條例案件、偽造
    文書等前科，經本院分別判處有期徒刑六月、四月，嗣定其應執行刑為九月，於
    八十四年十二月二十一日縮刑期滿執行完畢，此有前揭臺灣新竹地方法院檢察署
    刑案資料查註紀錄表一份在卷足參（見第一五一八號卷第十三頁）；被告於五年
    內再犯本件有期徒刑以上之罪，為累犯，應依刑法第四十七條遞加重其刑。爰審
    酌被告素行不良，已有一次違反麻醉藥品管理條例案件之前科，仍無視法令之禁
    止，前已因施用毒品案件，經不起訴處分，又再度施用足以導致精神障礙及生命
    危險之成癮性毒品，經施以觀察勒戒仍無法使其戒斷毒癮，足見其缺乏拒用毒品
    之決心及悔改之意，兼以施用毒品所生危害以自戕健康為主，及其施用期間長短
    ，事後坦承犯行等一切情狀，量處如主文所示之刑，以資懲儆。此外，扣案玻璃
    吸食器一個（八十九年度保管字第一一一六號，扣押物品清單見第一五一八號卷
    第十五頁），係被告所有供本件安非他命施用犯行所用之物，業據被告供承在卷
    ，應依刑法第三十八條第一項第二款沒收。又被告於八十九年四月十日至同年五
    月下旬某日之連續施用第二級毒品安非他命犯行與起訴書所載之連續施用第二級
    毒品安非他命之犯行部分，有連續犯之裁判上一罪關係，為起訴效力所及，本院
    自得一併加以審理，附此敘明。
三、據上論斷，應依刑事訴訟法第二百九十九條第一項前段，毒品危害防制條例第十
    條第二項，刑法第十一條前段、第五十六條、第四十七條、第三十八條第一項第
    二款，判決如主文。
本案經檢察官章京文到庭執行職務。
中      華      民      國    八十九    年      十      月     十一     日
                              臺灣新竹地方法院刑事第二庭
                                      法    官  黃美盈
右正本證明與原本無異。
如不服本判決，應於判決送達後十日內向本院提出上訴狀( 應附繕本 )，上訴於
臺灣高等法院。
                                      書 記 官  呂聖儀
中      華      民      國    八十九    年      十      月     十一     日


司法院資訊處製作；財團法人民間司法改革基金會備份。
